【裁判字號】    95,易,2149
【裁判日期】    951229
【裁判案由】    竊盜
【裁判全文】
臺灣臺中地方法院刑事判決              95年度易字第2149號
公  訴  人  臺灣臺中地方法院檢察署檢察官
被      告  庚○○
                    （另案
選任辯護人  吳莉鴦律師
被      告  甲○○
上列被告因竊盜案件，經檢察官提起公訴（95年度偵字第15703
號），本院判決如下：
    主    文
庚○○結夥三人以上攜帶兇器竊盜，處有期徒刑捌月。扣案之螺
絲起子壹支、尖嘴鉗子貳支、破壞剪壹把、美工刀壹把均沒收。
甲○○結夥三人以上攜帶兇器竊盜，處有期徒刑陸月，如易科罰
金，以新台幣壹仟元折算壹日。扣案之螺絲起子壹支、尖嘴鉗子
貳支、破壞剪壹把、美工刀壹把均沒收。
    事    實
一、庚○○於民國（下同）九十五年七月十五日下午四時許，及
    乙○○（嗣到案後另行審結）騎乘車牌號碼ＩＺＦ─五０九
    號機車載甲○○，庚○○則騎乘號碼ＣＷ七─六二三號機車
    ，由乙○○攜帶客觀上足以傷害人之生命、身體，足資作為
    兇器使用之破壞剪、尖嘴鉗二支、螺絲起子一把、美工刀一
    把，經庚○○帶路，一起至台中縣新社鄉○○街一六七號新
    社莊園新建工程現場，結夥三人以上，由乙○○持上開工具
    剪電線，庚○○徒手打開電箱、拉電線，以老虎鉗拆電線，
    甲○○徒手拉扯電線及折電線之方式，共同竊取由己○○所
    管理之上開莊園所有之電線二十二ＭＭ２規格之電線六十Ｍ
    、三十ＭＭ規格之電線五十Ｍ、五十ＭＭ２規格之電線十五
    Ｍ、２Ｐ無鎔絲開關三只（總價值約三千元）得逞，嗣因該
    莊園當日之值班警衛丙○○發覺鐵門遭人打開，且有上開二
    輛機車停放於外面警覺有異，而報警協同員警至現場查獲乙○○、庚○○、甲○○三人，並扣得上開行竊之工具一批。
二、案經台中縣警察局東勢分局報請台灣台中地方法院檢察署檢
    察官偵查起訴。
    理  由
一、按共同被告對於其他被告之案件而言，為被告以外之第三人
    ，本質上屬於證人，其他共同被告對其仍享有詰問權，因此
    對於其他共同被告案件之審判而言，未使該共同被告立於證
    人之地位而為陳述，逕以依共同被告身分所為之陳述採為不
    利於其他被告之證據，自屬剝奪被告憲法上所保障之刑事被
    告詰問證人之權利，惟法院若已使該共同被告立於證人之地
    位接受其他共同被告之詰問，則因共同被告業經以證人之身
    分於審判中具結陳述，並給予解釋或否認之機會，而其他共
    同被告亦經給予對該共同被告就此事項詰問之機會，則共同
    被告於警訊、偵查中所為之供述自有證據能力，認顯有較可
    信之情形，自得採為證據，本院於審理中令被告乙○○、甲○○以證人之身分作證，並經雙方當事人交互詰問，被告甲○○於警訊、偵訊與本院中之證述均一致，應認被告甲○○
    之上開供述均有證據能力，而被告乙○○於警訊中所為供述
    ，雖與其於本院審理時之證詞不一致，惟其在司法警察詢問
    時具有較可信之特別情況，且為證明犯罪事實存否所必要者
    ，自得採為證據。次查本案被告庚○○於偵訊中坦承伊警訊
    筆錄之記載為正確（見偵查卷第十七頁），且該警訊筆錄係
    依據被告庚○○之意思據實登載，亦經上開警詢筆錄記載之
    員警丁○○、戊○○到庭結證明確，該警詢筆錄之證據能力
    ，審酌本案所涉為加重竊盜罪，並非最重本刑三年以下之輕
    罪，且有被害人，又被告於警詢後馬上送至台灣台中地方法
    院檢察署接受複訊，偵訊時檢察官亦對於警詢筆錄之正確及
    真實性再度為確認，衡量上開具體情狀及公共利益、人權保
    障之維護，認上開警詢筆錄仍有證據能力，先此敘明。
二、訊據被告庚○○、甲○○均坦承有看到同案被告乙○○在現
    場剪電線，被告庚○○並坦承有拿過上開扣案之工具中之鉗
    子一把；被告甲○○坦承有幫忙拉折電線等情不諱，惟均矢
    口否認有結夥三人以上攜帶兇器之加重竊盜犯行，被告庚○○辯稱：伊是因為經過新社莊園遇到被告乙○○，被告乙○○向他要煙，伊才進入莊園內，伊沒有參與行竊云云；被告
    甲○○辯稱：伊只是跟著被告乙○○進入莊園，進入莊園後
    大部分時間在玩耍，伊不知道被告乙○○是在行竊，伊以為
    被告乙○○是在該處工作云云。惟查：（一）新社莊園位處
    偏僻，上開期間，莊園大門緊閉並未開放，莊園之值班工人
    丙○○入內時有看到被告乙○○與被告甲○○均在現場拉電
    線，業據證人丙○○到庭結證明確，被告甲○○於上開時間
    夥同被告乙○○攜帶大批工具進入沒有開放之偏僻莊園並共
    同為破壞電線或收折電線之行為，被告甲○○辯稱：伊不知
    道乙○○是在偷電線，伊以為乙○○在該處工作云云，顯與
    常情不符，不足採信。（二）被告甲○○於本院審理時結證
    稱：伊案發前本來是在庚○○家，被告乙○○後來才來，後
    來乙○○、庚○○拿著他們的工具要出門，伊也跟著出去，
    庚○○騎在前面，到了新社莊園庚○○就往裡面走，庚○○
    一進去就好像知道要進去那裡幹什麼，伊有看到庚○○打開
    變電箱拉電線，看到庚○○很用力地拉電線，有看到庚○○
    拿老虎鉗等語明確，核與共犯乙○○於警訊中供稱：「我今
    天下午四時許，夥同庚○○、甲○○至新社莊園內，用自備
    的美工刀、破壞剪、尖嘴鉗、螺絲起子竊取電線」等語相符
    ，且與被告庚○○於警詢中供稱：「我有拿尖嘴鉗幫忙乙○○拆電線」等語相符，堪認被告庚○○與被告乙○○係一同
    進入行竊地點行竊，並有協助開啟電箱、拉電線、拆電線。
    被告庚○○辯稱：伊沒有與被告乙○○一起前往新社莊園，
    只是剛好路過莊園，伊只在現場抽煙，沒有幫忙開啟電箱、
    拉電線云云，不足採信，此外復經被害人己○○指訴歷歷，
    且有和解書一紙、贓物認領保管單一紙、相片八幀附卷可憑
    ，且有螺絲起子一支、尖嘴鉗子二支、破壞剪一把、美工刀
    一把扣案可資佐證，本案事證明確，被告甲○○、庚○○犯
    行均堪認定。
二、核被告庚○○、甲○○所為係犯刑法第三百二十一條第一項
    第一項第三款、第四款之加重竊盜罪。被告庚○○、甲○○
    與同案被告乙○○就上開加重竊盜犯行有犯意聯絡與行為分
    擔，俱應論以共同正犯。爰審酌被告庚○○素行不良，與同
    案被告乙○○合謀犯罪並攜帶工具前往犯罪現場，被告甲○○到現場後始與被告庚○○有犯意聯絡與行為分擔，被告甲○○之犯意情節較輕，被告庚○○之犯罪情節次重，犯罪所
    得財物不多，且與被害人達成和解，被害人表示不予追究之
    意，被告甲○○坦承有動手拉電線、折電線，犯後態度尚稱
    良好，被告庚○○飾詞狡辯，態度不佳等一切情狀，各量處
    如主文所示之刑，並就被告甲○○部分諭知易科罰金之折算
    標準。扣案之螺絲起子一支、尖嘴鉗子二支、破壞剪一把、
    美工刀一把為被告乙○○所有供渠等共犯本案所用之物，依
    法併予宣告沒收。
三、據上論斷，依刑事訴訟法第二百九十九條第一項前段，刑法
    第二十八條、第三百二十一條第一項第三款、第四款、第四
    十一條第一項前段、第三十八條第一項第二款，判決如主文
    。
本案經檢察官顏偉哲到庭執行職務。
中    華    民    國    95    年    12    月    29    日
                刑事第十五庭  審判長法  官  曾佩琦
                                    法  官  周瑞芬
                                    法  官  陳如玲
以上正本證明與原本無異。
如不服本判決，應於收受送達後10日內向本院提出上訴書狀（應
附繕本）。
                                    書記官  楊賀傑
中    華    民    國    95    年    12    月    29    日
附錄論罪科刑法條
中華民國刑法第321條
（加重竊盜罪）
犯竊盜罪而有左列情形之一者，處 6 月以上、 5 年以下有期徒
刑：
一  於夜間侵入住宅或有人居住之建築物、船艦或隱匿其內而犯
之者。
二  毀越門扇、牆垣或其他安全設備而犯之者。
三  攜帶兇器而犯之者。
四  結夥三人以上而犯之者。
五  乘火災、水災或其他災害之際而犯之者。
六  在車站或埠頭而犯之者。
前項之未遂犯罰之。


司法院資訊處製作；財團法人民間司法改革基金會備份。
